【裁判字號】    98,訴,1473
【裁判日期】    980724
【裁判案由】    清償借款
【裁判全文】
臺灣臺中地方法院民事判決              98年度訴字第1473號
原      告  台中商業銀行股份有限公司
法定代理人  戊○○
訴訟代理人  丁○○
被      告  普羅視覺印刷有限公司
兼上一人之
法定代理人  乙○○○○○○
被      告  丙○○
被      告  甲○○
上列當事人間請求清償借款事件，本院於民國98年7月20日言詞
辯論終結，判決如下：
    主      文
被告應連帶給付原告美金參萬參仟參佰柒拾貳元，及自民國97年
1月3日起至清償日止按週年利率百分之六點０一一計算之利息，
暨自民國97年2月4日起至清償日止，逾期六個月以內者，按上開
利率百分之十；逾期超過六個月以上者，就超過部分，按上開利
率百分之二十計算之違約金。
被告應連帶給付原告美金肆萬捌仟肆佰貳拾元，及自民國97年1
月8日起至清償日止按週年利率百分之五點八九三計算之利息，
暨自民國97年2月9日起至清償日止，逾期六個月以內者，按上開
利率百分之十；逾期超過六個月以上者，就超過部分，按上開利
率百分之二十計算之違約金。
被告應連帶給付原告美金伍仟壹佰參拾肆元伍角，及自民國97年
3月12日起至清償日止按週年利率百分之四點二二四計算之利息
，暨自民國97年4月13日起至清償日止，逾期六個月以內者，按
上開利率百分之十；逾期超過六個月以上者，就超過部分，按上
開利率百分之二十計算之違約金。
被告應連帶給付原告美金參萬玖仟陸佰元，及自民國97年3月14
日起至清償日止按週年利率百分之四點一一０計算之利息，暨自
民國97年4月15日起至清償日止，逾期六個月以內者，按上開利
率百分之十；逾期超過六個月以上者，就超過部分，按上開利率
百分之二十計算之違約金。
被告應連帶給付原告美金玖仟伍佰參拾伍元伍角，及自民國97年
3月26日起至清償日止按週年利率百分之四點０六四計算之利息
，暨自民國97年4月27日起至清償日止，逾期六個月以內者，按
上開利率百分之十；逾期超過六個月以上者，就超過部分，按上
開利率百分之二十計算之違約金。
被告應連帶給付原告美金壹萬伍仟伍佰陸拾壹元，及自民國97年
4月18日起至清償日止按週年利率百分之四點四二七計算之利息
，暨自民國97年5月19日起至清償日止，逾期六個月以內者，按
上開利率百分之十；逾期超過六個月以上者，就超過部分，按上
開利率百分之二十計算之違約金。
訴訟費用新臺幣伍萬零壹佰零肆元，由被告連帶負擔。
    事實及理由
壹、程序事項：
    被告四人經合法通知，均未於言詞辯論期日到場，核無民事
    訴訟法第386條各款所列情形，爰依原告之聲請，由其一造
    辯論而為判決。
貳、兩造爭執要旨：
  一原告主張：
    (一)被告普羅視覺印刷有限公司（即PRO VISION PRINTING
      CO.LTD，以下稱普羅公司）於民國96年5月30日邀同被告
      乙○○○○○○、被告丙○○、被告甲○○為連帶保證人
      ，向原告申貸開發國外即期、遠期信用狀額度美金（下同
      ）20萬元，於領取放款時均有訂立契約為據。美金動用額
      度期間自96年5月30日起至97年5月30日止，若不依約繳納
      ，即喪失期限利益，應將全部借款本金、利息及違約金等
      立即全部一次清償。
    (二)詎被告普羅公司辦理下揭信用狀，到期均未清償，雖經催
      告，仍置之不理，爰分敘如下：
      1.於97年1月4日辦理開發信用狀37,080元，利率按年息6.
        011%計算，計欠原告本金33,372.00元及如附表編號1所
        計算之利息、違約金。
      2.於97年1月9日辦理開發信用狀53,800元，利率按年息5.
        893%計算，計欠原告本金48,420.00元及如附表編號2所
        計算之利息、違約金。
      3.於97年3月17日辦理開發信用狀5,705元，利率按年息4.
        224%計算，計欠原告本金5,134.50元及如附表編號3所
        計算之利息、違約金。
      4.於97年3月18日辦理開發信用狀44,000元，利率按年息4
        .110% 計算，計欠原告本金39,600.00元及如附表編號4
        所計算之利息、違約金。
      5.於97年4月9日辦理開發信用狀10,595元，利率按年息4.
        064%計算，計欠原告本金9,535.50元及如附表編號5所
        計算之利息、違約金。
      6.於97年4月18日辦理開發信用狀17,290元，利率按年息4
        .427% 計算，計欠原告本金15,561.00元及如附表編號6
        所計算之利息、違約金。
    (三)為此，請求被告四人連帶負清償責任，並聲明如主文所示
      。
  二被告四人均未於言詞辯論期日到場，亦未提出書狀為任何聲
    明或陳述。
參、得心證之理由：
  一原告主張之事實，業據其提出放款借據1份、開發信用狀聲
    請書影本5份、進口信用狀到單通知書6份及客戶放款明細查
    詢1份等為證，而被告已於相當時期受合法之通知而未於言
    詞辯論期日到場，亦未提出準備書狀為任何爭執，依民事訴
    訟法第280條第3項準用第1項規定，視同其已自認原告主張
    之事實，故堪信原告所陳上情為真正，本院即採為判決之基
    礎。
  二兩造間既已成立前開消費借貸及連帶保證之契約關係，而被
    告普羅公司未依約償還借款本息，則原告依消費借貸及連帶
    保證之法律關係，請求被告四人連帶給付如主文第一至六項
    所示之本金、利息及違約金，為有理由，應予准許。
  三本件訴訟費用計新臺幣50,104元，應由敗訴之被告四人連帶
    負擔。
肆、一造辯論及訴訟費用負擔之依據：民事訴訟法第389條第1項
    前段、第85條第2項。
中    華    民    國    98    年    7     月    24    日
                  民事第三庭    法  官  游文科
正本係照原本作成。
如對本判決上訴，須於判決送達後20日內向本院提出上訴狀。
中    華    民    國    98    年    7     月    24    日
                                書記官
附表：
┌──┬──────┬──────┬────┬───────┐
│編號│  債權本金  │利息計算期間│  利率  │違約金計算期間│
│    │  （美金）  │            │(年息%) │              │
├──┼──────┼──────┼────┼───────┤
│ 1  │33,372.00元 │自97.01.03起│ 6.011% │自民國97.02.04│
│    │            │至清償日止  │        │起至清償日止  │
├──┼──────┼──────┼────┼───────┤
│ 2  │48,420.00元 │自97.01.08起│ 5.893% │自民國97.02.09│
│    │            │至清償日止  │        │起至清償日止  │
├──┼──────┼──────┼────┼───────┤
│ 3  │ 5,134.50元 │自97.03.12起│ 4.224% │自民國97.04.13│
│    │            │至清償日止  │        │起至清償日止  │
├──┼──────┼──────┼────┼───────┤
│ 4  │39,600.00元 │自97.03.14起│ 4.110% │自民國97.04.15│
│    │            │至清償日止  │        │起至清償日止  │
├──┼──────┼──────┼────┼───────┤
│ 5  │ 9,535.50元 │自97.03.26起│ 4.064% │自民國97.04.27│
│    │            │至清償日止  │        │起至清償日止  │
├──┼──────┼──────┼────┼───────┤
│ 6  │15,561.00元 │自97.04.18起│ 4.427% │自民國97.05.19│
│    │            │至清償日止  │        │起至清償日止  │
├──┴──────┴──────┴────┴───────┤
│違約金計算：逾期在六個月以內者，按上開利率百分之十，逾期在│
│六個月以上者，其超過六個月部分，按上開利率百分之二十計算。│
└─────────────────────────────┘


司法院資訊處製作；財團法人民間司法改革基金會備份。
